Config:
  hfst:
    Gen: ../../../src/generator-gt-norm.hfst
    Morph: ../../../src/analyser-gt-norm.hfst
  xerox:
    Gen: ../../../src/generator-gt-norm.xfst
    Morph: ../../../src/analyser-gt-norm.xfst
    App: lookup

Tests:

# todo:
# Proofread the gold standard (below)
# Then: run analyser, then correct.


  Noun -  - ei tsekattu : # Noun '' - ei tsekattu

     kaunis+A+Sg+Nom: kaunis
     kaunis+A+Sg+Gen: kaunhiin
     kaunis+A+Sg+Par: kaunista
     kaunis+A+Sg+Tra: kaunhiiksi
     kaunis+A+Sg+Abe: kaunhiitta
     kaunis+A+Sg+Ine: kaunhiissa
     kaunis+A+Sg+Ela: kaunhiista
     kaunis+A+Sg+Ill: kaunhiisseen
     kaunis+A+Sg+Ade: kaunhiila
     kaunis+A+Sg+Abl: kaunhiilta
     kaunis+A+Sg+All: kaunhiile
     kaunis+A+Sg+Ess: kaunhiina

     kaunis+A+Pl+Nom: kaunhiit
     kaunis+A+Pl+Gen: kaunhiitten #kaunhijen var varieteetissä? 
     kaunis+A+Pl+Par: kaunhiita
     kaunis+A+Pl+Tra: kaunhiiksi
     kaunis+A+Pl+Abe: kaunhiitta
     kaunis+A+Pl+Ine: kaunhiissa
     kaunis+A+Pl+Ela: kaunhiista
     kaunis+A+Pl+Ill: kaunhiissiin
     kaunis+A+Pl+Ade: kaunhiila
     kaunis+A+Pl+Abl: kaunhiilta
     kaunis+A+Pl+All: kaunhiile
     kaunis+A+Pl+Com: kaunhiine
     kaunis+A+Pl+Ess: kaunhiina

     kaunis+A+Sg+Comp+Nom: kaunhiimpi
     kaunis+A+Sg+Comp+Gen: kaunhiiman
     kaunis+A+Sg+Comp+Par: kaunhiimppaa
     kaunis+A+Sg+Comp+Tra: kaunhiimaksi
     kaunis+A+Sg+Comp+Abe: kaunhiimatta
     kaunis+A+Sg+Comp+Ine: kaunhiimassa
     kaunis+A+Sg+Comp+Ela: kaunhiimasta
     kaunis+A+Sg+Comp+Ill: kaunhiimphaan
     kaunis+A+Sg+Comp+Ade: kaunhiimalla
     kaunis+A+Sg+Comp+Abl: kaunhiimalta
     kaunis+A+Sg+Comp+All: kaunhiimalle
     kaunis+A+Sg+Comp+Ess: kaunhiimpanna

     kaunis+A+Pl+Comp+Nom: kaunhiimat
     kaunis+A+Pl+Comp+Gen: kaunhiimiitten
     kaunis+A+Pl+Comp+Par: [kaunhiimppii, kaunhiimppiita, kaunhiimpia]
     kaunis+A+Pl+Comp+Tra: kaunhiimiksi
     kaunis+A+Pl+Comp+Abe: kaunhiimitta
     kaunis+A+Pl+Comp+Ine: kaunhiimissa
     kaunis+A+Pl+Comp+Ela: kaunhiimista
     kaunis+A+Pl+Comp+Ill: kaunhiimphiin
     kaunis+A+Pl+Comp+Ade: kaunhiimilla
     kaunis+A+Pl+Comp+Abl: kaunhiimilta
     kaunis+A+Pl+Comp+All: kaunhiimille
     kaunis+A+Pl+Comp+Ess: kaunhiimpinna
     kaunis+A+Pl+Comp+Com: kaunhiimpine

     kaunis+A+Sg+Superl+Nom: kaunhiin
     kaunis+A+Sg+Superl+Gen: kaunhiiman
     kaunis+A+Sg+Superl+Par: kaunhiinta
     kaunis+A+Sg+Superl+Tra: kaunhiimaksi
     kaunis+A+Sg+Superl+Abe: kaunhiimatta
     kaunis+A+Sg+Superl+Ine: kaunhiimassa
     kaunis+A+Sg+Superl+Ela: kaunhiimasta
     kaunis+A+Sg+Superl+Ill: kaunhiimphaan
     kaunis+A+Sg+Superl+Ade: kaunhiimalla
     kaunis+A+Sg+Superl+Abl: kaunhiimalta
     kaunis+A+Sg+Superl+All: kaunhiimalle
     kaunis+A+Sg+Superl+Ess: kaunhiimpanna

     kaunis+A+Pl+Superl+Nom: kaunhiimat
     kaunis+A+Pl+Superl+Gen: [kaunhiimiitten, kaunhiimitten] # kaunhiimiitten por ja rai varieteeteissä. kaunhiimitten muissa.
     kaunis+A+Pl+Superl+Par: [kaunhiimppiita, kaunhiimppii, kaunhiimpia] # kaunhiimpia vain var ja jok varieteeteissä.
     kaunis+A+Pl+Superl+Tra: kaunhiimiksi
     kaunis+A+Pl+Superl+Abe: kaunhiimitta
     kaunis+A+Pl+Superl+Ine: kaunhiimissa
     kaunis+A+Pl+Superl+Ela: kaunhiimista
     kaunis+A+Pl+Superl+Ill: kaunhiimphiin
     kaunis+A+Pl+Superl+Ade: kaunhiimilla
     kaunis+A+Pl+Superl+Abl: kaunhiimilta
     kaunis+A+Pl+Superl+All: kaunhiimille
     kaunis+A+Pl+Superl+Ess: kaunhiimpinna
     kaunis+A+Pl+Superl+Com: kaunhiimpine
